【裁判字號】    99,易,1524
【裁判日期】    991011
【裁判案由】    業務侵占
【裁判全文】
臺灣高雄地方法院刑事宣示判決筆錄      99年度易字第1524號
公  訴  人 臺灣高雄地方法院檢察署檢察官
被      告 丁○○
右列被告因業務侵占一案，於中華民國99年10月11日下午4 時15
許，在本院刑事第十六法庭宣示判決，出席職員如下：
          法  官  洪榮家
          書記官  陳鈺甯
          通  譯  羅禾書
法官起立朗讀判決主文、犯罪事實要旨、處罰條文、附記事項，
及告以上訴限制、期間並提出上訴狀之法院，且諭知記載其內容
：
一、主  文：
丁○○犯業務侵占罪，處有期徒刑陸月，如易科罰金，以新台幣
壹仟元折算壹日。又犯業務侵占罪，處有期徒刑陸月，如易科罰
金，以新台幣壹仟元折算壹日。應執行有期徒刑拾月，如易科罰
金，以新台幣壹仟元折算壹日，緩刑參年。
二、犯罪事實要旨：
    引用檢察官起訴書之記載（如附件）。
三、處罰條文：
    刑法第336條第2項。
四、附記事項：
    無。
五、協商判決除有刑事訴訟法第四百五十四條之四第一項第一款
    於本訊問程序終結前，被告撤銷協商合意或檢察官撤回協商
    聲請者；第二款被告協商之意思非出於自由意志者；第四款
    被告所犯之罪非第四百五十五條之二第一項所定得以協商判
    決者；第六款被告有其他較重之裁判上一罪之犯罪事實者；
    第七款法院認應諭知免刑或免訴、不受理者情形之一，及違
    反同條第二項「法院應於協商合意範圍內為判決；法院為協
    商判決所科之刑，以宣告緩刑或二年以下有期徒刑、拘役或
    罰金為限」之規定者外，不得上訴。
六、如不服本件判決，得自收受判決送達之日起十日內，向本院
    提出上訴書狀，上訴於第二審法院。
中    華    民    國    99    年    10    月    11    日
                  臺灣高雄地方法院刑事第十六庭
                                    書記官  陳鈺甯
                                    法  官  洪榮家
以上正本係照原本作成。
中    華    民    國    99    年    10    月    12    日
                                    書記官  陳鈺甯
附件：
臺灣高雄地方法院檢察署檢察官起訴書
                                   98年度調偵字第1611號
被      告  丁○○  男  39歲（民國○○年○月○○日生）
                    住屏東縣佳冬鄉○○路4之1號
                    居臺北市○○區○○路78巷20弄26之6號
                      2樓
                    國民身分證統一編號：Ｚ000000000號
選任辯護人  劉思龍律師
上列被告因侵占等案件，業經偵查終結，認應提起公訴，茲將犯
罪事實及證據並所犯法條分敘如下：
         犯罪事實
一、丁○○係一統徵信股份有限公司（址設臺北市中山區○○○
    路○段124號5樓，下稱一統公司）在高雄分公司之業務經理
    ，業務內容為代理一統公司接受客戶委任，收取委任報酬並
    代客處理事務，係從事業務之人。詎其竟基於為自己不法所
    有之意圖及侵占犯意，於民國97年11月20日前後，在乙○○
    位於高雄市漢神百貨公司附近之居處，代理一統公司與乙○
    ○以口頭約定受委託處理一定事項，並收取報酬現金新臺幣
    （下同）25萬元，進而佔為己有，未繳回公司；復基於為自
    己不法所有之意圖及侵占犯意，於97年12月初，在高雄市瑞
    豐夜市對面之85度C咖啡店，以相同方式與乙○○約定受委
    託處理一定事項，並收取報酬現金150萬元，進而據為己用
    ，未繳回公司。嗣乙○○欲終止委託事項，並向一統公司提
    出申訴，始悉上情。
二、案經一統公司訴請偵辦。
         證據並所犯法條
一、證據清單及待證事實
 ┌──┬───────────┬───────────┐
 │編號│證據方法              │待證事實              │
 ├──┼───────────┼───────────┤
 │ 一 │被告丁○○於偵訊中之供│上開犯罪事實。        │
 │    │述                    │                      │
 ├──┼───────────┼───────────┤
 │ 二 │告訴代理人丙○○於偵訊│被告丁○○於一統公司任│
 │    │中供述                │職，擔任業務經理，並代│
 │    │                      │理一統公司與被害人張湘│
 │    │                      │楹簽立委託書，受委託處│
 │    │                      │理一定事項，並收取委任│
 │    │                      │報酬，嗣經被害人乙○○│
 │    │                      │申訴，始悉上開被告業務│
 │    │                      │侵占情事等事實。      │
 ├──┼───────────┼───────────┤
 │ 三 │被害人乙○○於偵訊中之│被害人乙○○於上揭時地│
 │    │證詞                  │，與被告約定委託處理一│
 │    │                      │定事項，並以現金繳付手│
 │    │                      │續費、報酬等金額之事實│
 │    │                      │。至被害人指述其實際交│
 │    │                      │付予被告之委託金額係  │
 │    │                      │300萬元云云，惟為被告 │
 │    │                      │所否認，且無其他直接或│
 │    │                      │間接之事證可資證明，尚│
 │    │                      │難採信。              │
 ├──┼───────────┼───────────┤
 │ 四 │委託書影本1紙         │被告於上揭時間與被害人│
 │    │                      │簽立委託書之事實。    │
 └──┴───────────┴───────────┘
二、查被告丁○○任職於一統公司，擔任業務經理，與一統公司
    間具委任關係，而其負責代理一統公司接受客戶委任，收取
    委任報酬並代客處理事務，係從事業務之人。其代理一統公
    司與被害人乙○○簽立委託書，並有續約之權限，為告訴代
    理人丙○○所供述，是其於該契約期限屆至後，復以代理一
    統公司之名義與被害人約定委託事項，依民法第103條第1項
    之規定，應認系爭委託事項之約定係直接對本人即一統公司
    發生效力，因而，被告基於該約定而收取之報酬，理應依其
    與一統公司間之委任關係，交付予一統公司，而其竟據為己
    有，自有業務侵占之犯嫌。故核被告所為，係犯刑法第336
    條第2項之業務侵占罪嫌。又被告所犯上開2犯行，犯意各別
    、行為互殊，請分論併罰。
三、依刑事訴訟法第251條第1項提起公訴。
   此  致
臺灣高雄地方法院
中    華    民    國    99    年    3    月    25    日
                               檢  察  官  甲○○
所犯法條
中華民國刑法第336條（公務公益侵佔罪、業務侵佔罪）
對於公務上或因公益所持有之物，犯前條第1項之罪者，處1 年
以上7年以下有期徒刑，得併科5千元以下罰金。
對於業務上所持有之物，犯前條第1項之罪者，處6月以上5年以
下有期徒刑，得併科3千元以下罰金。
前二項之未遂犯罰之。
中華民國刑法第342條（背信罪）
為他人處理事務，意圖為自己或第三人不法之利益，或損害本人
之利益，而為違背其任務之行為，致生損害於本人之財產或其他
利益者，處5年以下有期徒刑、拘役或科或併科1千元以下罰金。
前項之未遂犯罰之。

司法院資訊處製作；財團法人民間司法改革基金會備份。
